臺灣屏東地方法院民事裁定　　　　　 110年度司繼字第1513號
聲　請　人　許芳瑞律師
 
上列聲請人聲請酌定遺產管理人報酬事件，本院裁定如下：
    主文
聲請人任被繼承人陶正友遺產管理人之報酬及墊付費用合計為新
臺幣27,000元。
    理  由
一、按遺產管理人得請求報酬，其數額由法院按其與被繼承人之
    關係、管理事務之繁簡及其他情形，就遺產酌定之，必要時
    ，得命聲請人先為墊付；經法院選任之遺產管理人，得向法
    院聲請酌定遺產管理人報酬，此觀民法第1183條、家事事件
    法第181 條第5 項第3 款規定自明。又法院為前開報酬裁定
    時，得調查遺產管理人所為遺產管理事務之繁簡及被繼承人
    之財產收益狀況，家事事件法第182 條亦定有明文。
二、本件聲請意旨略以：本件前因第三人即債權人財政部國有財
    產署南區分署主張其為被繼承人之債權人，因被繼承人之法
    定繼承人均已拋棄繼承，債權人為執行被繼承人之遺產，遂
    向本院聲請選任被繼承人陶正友之遺產管理人，經本院以10
    9 年度司繼字第868 號裁定選任由聲請人任之。又債權人向
    本院民事執行處聲請強制執行被繼承人陶正友之遺產，經本
    院民事執行處以110 年度司執字第15641 號受理在案。聲請
    人任遺產管理人後，先於109 年10月28日向本院聲請公示催
    告，並於109 年11月10日取得109 年度司家催字第52號裁定
    為公示催告、申請被繼承人財產參考資料、申請被繼承人土
    地登記第一類及第二類謄本、申請被繼承人財產參考資料，
    嗣於109 年11月5 日申請被繼承人之戶籍謄本及辦理被繼承
    人所遺留土地遺產管理人之登記，復於109 年12月7 日編制
    遺產清冊，閱覽本院99年度司執字第9290號卷宗，最後則收
    受本院民事執行處拍賣通知，並參與被繼承人所遺留屏東縣
    屏東市○○段00地號土地及其上585 建號建物之執行程序，
    為此請求本院酌定遺產管理人之報酬等語。
三、查聲請人主張之事實，業據提出本院109 年度司繼字第868
    號民事裁定及確定證明書、本院109 年度司家催字第52號民
    事裁定及通知、本院110 年度司執字第15641 號通知、全國
    財產稅總歸戶財產查詢清單、財政部南區國稅局遺產稅免稅
    證明書、土地登記第一類及第二類謄本、遺產稅申報書、財
    政部南區國稅局納稅義務人違章欠稅查復表、網路申領地政
    電子謄本交易憑證、戶政規費及收據等件為證。復經本院職
    權調取本院109 年度司繼字第868 號、109 年度司家催第52
    號卷證查核無訛。
四、本院依聲請人所述管理被繼承人陶正友遺產之過程，及其所
    提出之前揭處理資料，審酌聲請人自就任遺產管理人後，其
    所進行之職務內容，認聲請人處理本件遺產管理事務之程度
    尚屬單純，復衡酌聲請人撰狀之份數、耗費之勞力心力程度
    並非甚鉅，及聲請人擔任遺產管理人具有公益性質，對照擔
    任公益法律扶助律師職務性質，每件依法律扶助酬金計付標
    準表，家事非訟程序15,000元至20,000元、撰擬法律文件乙
    件2,000 元至5,000 元，爰酌定本件核予遺產管理人之報酬
    係25,000元。從而，本件聲請人得請求代為管理被繼承人陶
    正友遺產之管理報酬及墊付費用合計為27,000元【計算式：
    25,000元＋1,030 元（109 年度司家催字第52號之聲請費及
    郵資費用）+ 140 元（網路申領電子謄本交易憑證4 件）+1
    5 元（高雄市新興區戶政規費收據1 件）＋86元（閱卷影印
    費）《仟元以下無條件進入》】。
五、如不服本裁定，須於裁定送達後10日內，向本院提出抗告狀
    ，並繳納抗告費新臺幣1,000 元。
中    華    民    國  110     年    11    月    26    日
　
                  家事庭  司法事務官  唐淑嫻